臺灣高雄地方法院刑事判決　　　　　　　93年度訴字第1314號
公　訴　人　臺灣高雄地方法院檢察署檢察官
被　　　告　丁○○　男　32歲.
指定公設辯護　本院公設辯護人　戊○○
上列被告因違反槍砲彈藥刀械管制條例等案件，經檢察官提起公
訴（92年度偵字第14524號），本院判決如下：
    主  文
丁○○未經許可，持有其他可發射子彈具有殺傷力之改造手槍，
處有期徒刑壹年壹拾月，併科罰金新臺幣捌萬元，罰金如易服勞
役，以新臺幣玖佰元即銀元佰元折算壹日。扣案如附表一所示
之物均沒收。又連續行使偽造私文書，足以生損害於公眾及他人
，處有期徒刑壹年。扣案如附表二所示之物均沒收。應執行有期
徒刑貳年捌月，併科罰金新臺幣捌萬元，罰金如易服勞役，以新
臺幣玖佰元即銀元佰元折算壹日，扣案如附表一、二所示之物
均沒收。
    事  實
一、丁○○前於民國79年間，因竊盜案件，經本院以79年度少訴
    字第63號刑事判決判處有期徒刑10月，經80年減刑為有期徒
    刑5月確定；復於80年間，因贓物案件，經本院以80年度易
    字第3429號刑事判決判處有期徒刑6月，經80年減刑為有期
    徒刑3月確定；又於80年間，因違反肅清煙毒條例、槍砲彈
    藥刀械管制條例、竊盜、準強盜等案件，經本院以80年度訴
    字第2142號刑事判決分別判處有期徒刑3年、4月、6月、3年
    ，應執行有期徒刑6年確定。上揭各罪經合併定應執行有期
    徒刑6年3月確定後，經接續執行，於83年9月14日縮短刑期
    假釋出監並付保護管束，復於假釋保護管束期間，於86年間
    因施用毒品，經本院以86年度訴字第2699號刑事判決判處有
    期徒刑3年3月，又因逃亡案件，經聲請法院裁定應執行有期
    徒刑3年10月確定，並經撤銷假釋，復接續執行經撤銷假釋
    之應執行殘刑有期徒刑3年4月27日，並於90年7月29日縮短
    刑期假釋出監並付保護管束，至93年6月23日保護管束期滿
    （不構成累犯）。詎其於假釋中仍不知悔改，(一)明知槍枝、
    子彈為槍砲彈藥刀械管制條例所規定之違禁物，未經主管機
    關許可，不得無故持有可發射子彈具殺傷力之各式槍砲及子
    彈，竟基於持有其他可發射子彈具有殺傷力改造手槍及子彈
    之犯意，於91年約6至8月間之某日，在位於高雄縣鳳山市○○○路「陸軍軍官學校」附近處，以新臺幣（下同）200,00
    0元之價格，向真實姓名、年籍均不詳之綽號「良仔」之成
    年男子，購買具有殺傷力之改造手槍2枝（槍枝管制編號000
    0000000號、0000000000號；含彈匣2個）、口徑9mm之制式
    子彈7顆（其中2顆經鑑定擊發滅失），並旋即將之藏匿在其
    位於高雄縣大寮鄉○○村○○路189號9樓住處臥房衣櫃內；
    (二)另行起意先與真實姓名、年籍均不詳之綽號「良仔」成年
    ，復意圖為自己不法之所有，並基於行使偽造特種文書、偽
    造私文書及詐欺之犯意，由丁○○先於91年初某日，在位於
    高雄縣鳳山市陸軍軍官學校附近處，以每張6,000元，合計
    180,00元之代價並提供自己之照片3張予真實姓名、年籍均
    不詳之綽號「良仔」成年男子，由「良仔」偽造內政部公印
    文、高雄市政府鋼印公印文於偽造「張敬恆」、「陳俊興」
    、「楊麒麟」之國民
    於92年2月25日前某日，利用某不知情之刻印業者偽造「張
    敬恆」、「陳俊興」、「楊麒麟」之印章各1顆後，持前開
    偽造「張敬恆」國民
    年2月25日，在位於高雄地區「麗聲電話通信行」，冒用「
    張敬恆」名義填寫行動電話服務申請書、手機專案同意書並
    於上揭資料申請人及立同意書人簽名欄內偽造「張敬恆」之
    署名及指印各1枚，用以申請核發臺灣大哥大股份有限公司
    （下稱臺灣大哥大公司）行動電話門號，致臺灣大哥大公司
    承辦人員誤以為係「張敬恆」本人申請行動電話門號而陷於
    錯誤，核發交付門號0000000000號及SIM晶片卡予丁○○使
    用，丁○○於取得上開門號及SIM晶片卡後，即基於意圖為
    自己不法利益之概括犯意，連續自92年5月起至92年10月止
    ，持上開門號行動電話通話使用，以此方式向臺灣大哥大公
    司傳信系統陷於錯誤，誤認其係該行動電話持有人張敬恆所
    使用，予以接收而為其提供通話服務，而藉此詐取通訊免繳
    納通信費用之財產上不法利益合計12,653元；於92年5月7
    日，在位於高雄縣大寮鄉○○村○○○路539號「彰化銀行大
    發分行」（下稱彰化銀行），冒用「張敬恆」名義填寫業務
    往來申請書、印鑑卡暨顧客資料卡、存款相關服務性業務申
    請約定書，並於上揭資料存戶欄、立約印鑑欄、申請人欄內
    偽造「張敬恆」之署名2枚及印文3枚，用以申請核發彰化銀
    行帳號00000000000000號存摺、金融卡及密碼，致大寮郵局
    承辦人員陷於錯誤，核發上揭帳號存摺1本及金融卡1張及密
    碼予丁○○收受，並由丁○○於金融卡暨密碼單領用資料申
    請人欄內偽造「張敬恆」之署名及印文各1枚；於92年6月
    24日，在位於高雄縣大寮鄉○○村○○○路530號「大寮郵局
    」，冒用「張敬恆」名義填寫郵政存簿儲金立帳申請書並於
    上揭資料儲戶印鑑、儲戶蓋章欄內偽造「張敬恆」之印文共
    計4枚，用以申請核發大寮郵局帳號0000000000000號存摺、
    金融卡及密碼，致大寮郵局承辦人員陷於錯誤，核發上揭帳
    號存摺1本及金融卡1張予丁○○收受。丁○○前開行為，足
    以生損害於張敬恆本人、戶政機關對於國民身分資料管理、
    彰化銀行及大寮郵局對授信客戶管理、臺灣大哥大公司對於
    行動電話通信與收費管理之正確性。嗣為警於92年7月9日下
    午3時30分，持本院簽發之搜索票，至丁○○位於高雄縣大
    寮鄉○○村○○路189號9樓居處執行搜索，並扣得上開改造
    手槍2枝、口徑9mm之制式子彈7顆；偽造「張敬恆」、「陳
    俊興」及「楊麒麟」之國民
    、「陳俊興」及「楊麒麟」之印章各1顆；彰化銀行帳號
    00000000000000號存摺、大寮郵局帳號0000000000000號存
    摺各1本。
二、案經高雄市政府警察局刑事警察大隊移送臺灣高雄地方法院
    檢察署檢察官偵查起訴。
    理  由
一、程序部分：
  (一)按被告之自白，非出於強暴、脅迫、利誘、詐欺、疲勞訊問
    、違法羈押或其他不正之方法，且與事實相符者，得為證據
    ；被告陳述其自白係出於不正之方法者，應先於其他事證而
    為調查。該自白如係經檢察官提出者，法院應命檢察官就自
    白之出於自由意志，指出證明之方法，刑事訴訟法第156條
    第1項、第3項分別定有明文。又被告供認犯罪之自白，如係
    出於強暴、脅迫、利誘、詐欺或其他不正方法，取得該項自
    白之偵訊人員，往往應擔負行政甚或刑事責任，若被告已提
    出證據主張其自白非出於任意性，法院自應深入調查，非可
    僅憑負責偵訊被告之人員已證述未以不正方法取供，即駁回
    此項調查證據之聲請（最高法院91年臺上字第2908號判例要
    旨參照）。經查：
    (1)被告丁○○主張其於警詢及偵訊中，雖神智清楚，然因藥
      癮發作感覺不舒服，而自白其製造改造槍枝犯行等語，已
      抗辯其於警詢及偵訊中之自白改造槍枝犯行部分，並非出
      於任意性，參酌前揭說明，本院應就被告此一抗辯內容先
      予調查，合先敘明。
    (2)證人即製作被告警詢筆錄之員警甲○○到庭證述：其製作
      警詢筆錄時，並無對丁○○施強暴、脅迫之手段且製作筆
      錄時丁○○精神狀況良好（參見本院93年11月16日審判筆
      錄）等語，爰審酌被告於警詢及偵訊自白內容大致相同，
      此有警詢筆錄及偵訊筆錄各1份在卷可參，況被告於本院
      審理中亦自承，其於警詢及偵訊時神智清楚，是被告於本
      案警詢及偵訊中所為之自白，應均係出於其任意性所為自
      白，均具有證據能力。
  (二)按被告以外之人於審判外向法官所為之陳述，得為證據，刑
    事訴訟法第159條之1第1項定有明文。其立法理由係認為被
    告以外之人之陳述係在法官面前為之，因其任意陳述之信用
    性已受確定保障之情況下所為之陳述，自得作為證據，且不
    問係本案或其他刑事案件之羈押訊問期日、勘驗期日、準備
    程序期日、審理期日或民事事件、行政訴訟程序，凡係在普
    通法院法官面前所為之陳述（不包括軍事法官），均具有證
    據能力。是本案證人甲○○、乙○○於本院審理中向法官所
    為之證述（參見本院93年11月16日審判筆錄），在其等任意
    陳述之信用性均無疑之情況下，依法即得作為證據。
二、訊據被告對於上揭事實欄一(一)部分所載之無故持有槍、彈之
    事實及事實欄一(二)部分所載之犯罪事實，業經被告於
    本院審理時（參見本院94年3月10日審判筆錄）均坦承不諱
    。經查：
  (一)上揭事實，業經(1)證人甲○○警員於本院審理中到庭證述，
    係有人檢舉被告非法持有槍彈（參見同上本院審判筆錄第8
    頁）等語屬實，復有搜索票、搜索及扣押筆錄各1份在卷可
    稽（參見高雄市政府警察局刑警大隊92年7月9日高市警刑大
    偵12字第6881號警卷），並有上揭改造手槍2枝及子彈7顆扣
    案可佐；(2)且扣案之改造手槍2枝（槍枝管制編號000000000
    0 號、0000000 000號）、彈匣2個、子彈7顆，經送請內政
    部警政署刑事警察局以性能檢驗法、試射法鑑定結果，認為
    槍枝管制編號0000000000號之改造手槍，係由仿BERETTA
    廠半自動手槍製造之金屬玩具手槍換裝土造金屬槍管及土造
    金屬滑套改造而成之改造手槍，機械性能良好，可擊發適用
    子彈，具有殺傷力；槍枝管制編號0000000000號之改造手
    槍係由仿SIGSAU ER廠半自動手槍製造之金屬玩具手槍換裝
    土造金屬槍管及土造金屬槍機改造而成之改造手槍，機械性
    能良好，可擊發適用子彈，具有殺傷力；彈匣2個可供扣
    案之改造手槍2枝（槍枝管制編號0000000000號、000000000
    0號）使用之金屬彈匣；送鑑子彈7顆（試射2顆），認均
    係口徑9mm之制式子彈，可擊發，均具有殺傷力，亦有內政
    部警政署刑事警察局92年9月25日刑鑑字第0920133927號槍
    彈鑑定書1份及扣案槍彈照片9張在卷可參（參見偵查卷宗第
    33頁至第43頁）。是被告所持有如附表1所示之槍彈，係屬
    槍砲彈藥刀械管制條例第4條第1項第1款、第2款所規定之槍
    砲、彈藥，依同條例第5條規定，非經中央主管機關許可，
    不得持有之；(3)復有鳳山郵局93年6月24日鳳營字第9350 6
    003014號函附之郵政存簿儲金立帳申請書正本1紙；彰化銀
    行93年6月14日彰大發字第2035號函附之業務往來申請書、
    印鑑卡暨顧客資料卡、存款相關服務性業務申請約定書、金
    融卡暨密碼單領用資料正本各1紙；臺灣大哥大公司93年11
    月26日法警字第09362490號函附之基本資料查詢、客戶門號
    欠費明細資料表、行動電話服務申請書、手機專案同意書各
    1紙（以上參見本院卷宗）附卷可參，並有偽造「張敬恆」
    、「陳俊興」及「楊麒麟」之印章各1顆，扣案可佐；(4)又
    扣案之「張敬恆」、「陳俊興」及「楊麒麟」之國民
    上「內政部印」及印刷字跡均與樣張不相符，係屬偽造等情
    ，此有內政部警政署刑事警察局93年9月24日刑鑑字第09301
    80152號鑑驗通知書1紙（參見本院卷宗）附卷可參，核屬相
    符，是扣案前開文件及國民
    開國民
    「楊麒麟」之國民
    造應堪認定，況被告既然提供照片之初即知悉係要用以偽造
    國民
    鋼印之公印文，亦為眾所皆知之事實，是被告對偽造前揭國
    民
    姓名、年籍均不詳之綽號「良仔」成年男子，亦有共同犯意
    之聯絡，亦應堪認定。是被告上揭自白與前揭事證相符，應
    堪採信，本案事證明確，被告犯行應可認定。
  (二)至公訴人認為被告無故持有改造槍枝3枝、子彈23顆，分別
    業經被告丟棄或射擊滅失云云，雖有被告於本院審理中自白
    尚持有未扣案之改造槍枝3枝及子彈23顆，惟業經其分別丟
    棄及射擊滅失等語（參見本院93年3月10日審判筆錄）。然
    查：
    (1)按被告之自白固不得作為認定犯罪之唯一證據，而須以補
      強證據證明其確與事實相符，然茲所謂之補強證據，並非
      以證明犯罪構成要件之全部事實為必要，倘其得以佐證自
      白之犯罪非屬虛構，能予保障所自白事實之真實性，即已
      充分。又得據以佐證者，雖非直接可以推斷該被告之實施
      犯罪，但以此項證據與被告之自白為綜合判斷，若足以認
      定犯罪事實者，仍不得謂其非屬補強證據（最高法院73年
      臺上字第5638號判例要旨參照）。
    (2)被告非法持有本案扣案之槍、彈犯罪行為，已如前述，又
      被告固自白尚持有未扣案之改造槍枝3枝及子彈23顆等語
      ，然公訴人此部分之指述，僅有被告上揭自白，並未提出
      有何其他證據證明被告上揭自白持有未扣案之槍、彈屬實
      ；況縱認被告確實持有上揭未扣案之槍、彈，然該未扣案
      之改造手槍3枝、子彈23顆與扣案改造手槍、制式子彈是
      否屬於同一類型槍枝或子彈，既未經送專門機關鑑定，尚
      無法僅憑扣案改造槍枝2枝、制式子彈7顆具有殺傷力，逕
      行推論被告持有之未扣案改造手槍3枝、子彈23顆，亦具
      有殺傷力而屬槍砲彈藥刀械管制條例第4條第1項第1款、
      第2款所規定之槍、彈。此外，本院亦查無其他積極事證
      證明未扣案改造手槍3枝及子彈23顆為違禁物，尚難執此
      逕為認定被告非法持有上揭未扣案槍、彈之事實，附此敘
      明。
  (三)又被告及指定辯護人均辯稱：本案被告持有槍、彈犯行與前
    案（臺灣高等法院高雄分院92年度上訴字第1046號）持有槍
    、彈犯行，有裁判上一罪關係，應為免訴判決云云。經查：
    (1)被告曾於91年10月30日，在不詳處所，因不詳原因取得且
      未經許可持有具有殺傷力之槍、彈之事實，而經本院於92
      年4月30日以92年度訴字第666號刑事判決判處有期徒刑1
      年2月，併科罰金60,000元，經上訴臺灣高等法院高雄分
      院於92年7月18日以92年度上訴字第1046號刑事判決駁回
      上訴，於92年8月17日確定在案，此有臺灣高等法院被告
      全國前案紀錄表、本院被告院內索引卡紀錄表、臺灣高雄
      地方法院檢察署刑案資料查註紀錄表各1份存卷可考。
    (2)被告辯稱，其於前案（臺灣高等法院高雄分院92年度上訴
      字第1046號）審理中，係大寮鄉鄉民代表乙○○教其應於
      法院審理中陳稱，係其自己拾獲槍、彈，實際上前案查扣
      之子彈係真實姓名、年籍均不詳之綽號「土狗」之人交付
      ，至於前案查扣之改造槍枝1枝、本案查扣之改造槍枝2枝
      及其丟棄改造槍枝2枝，共計改造槍枝5枝及子彈23顆，均
      係向真實姓名、年籍均不詳之綽號「良仔」之人購買等語
      ，惟經證人即大寮鄉民代表乙○○於本院審理中到庭證述
      ：被告雖常至其服務處與其交談，但被告於前案為警查獲
      持有槍、彈時，其僅要求被告要坦白自何處取得槍彈，被
      告當時向其表示，係於地下室車庫內拾獲，其並未教導被
      告於前案審理中應向法院陳稱，前案扣案槍、彈係被告自
      己拾獲（參見本院93年11月16日審判筆錄第13頁至第14頁
      ）等語否認上情，爰審酌證人乙○○擔任鄉民代表固有服
      務選民之職責，惟被告僅係常至證人乙○○服務處走動交
      談之普通選民，足見兩者關係尚非密切，況證人乙○○應
      無故意指導被告於法院審理時，應陳述何種內容之必要，
      證人乙○○上揭證詞應可採信，被告所辯不足採信。是被
      告於前案辯稱其持有之槍、彈係自己拾獲等語，應係出於
      被告己意所為之辯解，應堪認定。
    (3)況被告於前案審理中辯稱，係其於山頂國小圍牆邊拾獲槍
      彈云云，復於本案本院審理中改稱：前案扣案子彈係真實
      姓名、年籍均不詳之綽號「土狗」之人所交予，前案改造
      槍枝1枝係本案其持有改造槍枝5枝中之1枝，本案其持有
      改造槍枝5枝及子彈23顆，均係向係真實姓名、年籍均不
      詳之綽號「良仔」購買云云，被告前案與本案持有扣案槍
      、彈犯行之時間，相隔僅約2月至4月，爰審酌本案與前案
      查獲時間相隔不遠，被告對於槍、彈來源理應記憶深刻，
      竟前後為不同之陳述，亦無提出其他證據證明其持有前案
      扣案改造手槍1枝與本案扣案改造手槍2枝，均係向係真實
      姓名、年籍均不詳之綽號「良仔」購買，是被告上揭所辯
      ，尚難採信。況被告於本院審理中亦自承，其向真實姓名
      、年籍均不詳之綽號「良仔」之人購買本案槍、彈用途係
      為與友人合資開設賭場，作為賭場安全防備之用（參見本
      院94年3月10日審判筆錄第21頁）等語，顯與前案係被告
      自己拾獲而持有之犯行有異，無法證明被告取得槍彈動機
      相同，足徵本案應係被告另行起意而向真實姓名、年籍均
      不詳之綽號「良仔」購買持有。是本案被告上揭持有槍彈
      犯行與前案持有槍彈犯行（臺灣高等法院高雄分院92年度
      上訴字第1046號）間，自無連續犯之裁判上一罪之關係，
      非為前案確定判決之既判力效力所及。是公設辯護人認被
      告本案犯行，為上開確定判決效力所及，尚有誤解，併此
      敘明。
  (四)公訴意旨雖以：被告利用服刑期間於監獄中學習之車床技術
    ，於92年1月間，自高雄市新興區原宿廣場某不知名模型槍
    店，購買仿貝瑞塔廠自動金屬玩具手槍2枝後，隨即在高雄
    縣大寮鄉○○路189號9樓居處，未經許可，以換裝土造金屬
    槍管及土造金屬滑套改造成具有殺傷力之改造玩具手槍5枝
    ，其中3枝報廢不堪使用，因認被告涉犯槍砲彈藥刀械管制
    條例第11條第1項罪嫌。經查：
    (1)公訴人認被告涉犯改造槍枝犯行，無非係以被告警詢及偵
      訊中之自白為其證據；訊據被告否認有此部份犯行，辯稱
      ：其並未改造槍枝，扣案槍枝係由其向真實姓名、年籍均
      不詳之綽號「良仔」之成年男子購買持有等語。
    (2)按被告之自白，不得作為有罪判決之唯一證據，仍應調查
      其他必要之證據，以察其是否與事實相符，刑事訴訟法第
      156條第2項定有明文。而被告初於警詢中供稱：其利用服
      刑期間於監獄學習之車床技術，於92年1月間，自高雄市
      新興區原宿廣場某模型槍店，購買仿貝瑞塔廠自動金屬玩
      具手槍2枝後，隨即在自宅處依槍械尺寸自己設計槍管製
      圖，送請不知情之車床工廠請人打造槍管，其另自彈簧工
      廠購買加強彈簧，在自宅改造槍枝云云；繼於偵查中供稱
      ：槍枝係其購買後，將塑膠槍管拔取，再以游標尺量尺寸
      自己畫圖請不知名工廠製作槍管後，在家中自行改造云云
      ；然於本院審理中改稱：其並未改造槍枝，扣案槍枝係由
      其向真實姓名、年籍均不詳之綽號「良仔」之成年男子購
      買持有，其警詢及偵訊所述之內容係「良仔」之男子教導
      其如果為警查獲時，如此陳述可獲較輕之刑罰等語。爰審
      酌被告既然具有車床技術，應無甘冒為他人發覺之危險，
      另請工廠製作槍管之必要；況扣案改造槍枝2枝之鑑定結
      果，已如前述，該鑑定結果僅認定經換裝槍管、滑套或槍
      機，並無提及換裝彈簧之情狀，是被告上揭自白有更換槍
      枝彈簧是否屬實顯有可疑，足見公訴人所舉被告前揭改造
      槍枝之自白，核與事實不符，要難據為認定被告有改造槍
      枝犯行之依據。此外，復查無其他積極證據，如設計槍管
      制圖、游標尺、相關改造工具等物或被告委託製造槍管之
      工廠，證明扣案槍枝確為被告本人所改造，此部分事實尚
      難證明。
三、被告行為後，槍砲彈藥刀械管制條例部分條文經修正並於94
    年1月26日經總統公布，於同年月28日生效，而刪除修正前
    該條例第11條第4項之未經許可持有、寄藏其他可發射子彈
    具有殺傷力之槍枝罪之規定，將該犯罪構成要件及處罰規定
    移置於同條例第8條第4項，且法定刑由「1年以上7年以下有
    期徒刑，併科新臺幣7,000,000元以下罰金」加重為「3年以
    上10年以下有期徒刑，併科新臺幣7,000,000元以下罰金」
    ，依刑法第2條第1項但書之規定，比較新舊法之結果，應適
    用修正前之規定較有利於被告，是以被告未經許可持有槍枝
    之犯行應適用修正前之槍砲彈藥刀械管制條例第11條第4項
    論處。另就被告持有子彈之犯行，該條例於本次修正中未就
    此處罰規定有修正情形，自無比較新舊法之問題，應依現行
    規定論之。被告上揭持有槍彈犯行，應係犯94年1月26日修
    正前之槍砲彈藥刀械管制條例第11條第4項之未經許可持有
    其他可發射子彈具有殺傷力之改造手槍罪、現行槍砲彈藥刀
    械管制條例第12條第4項之未經許可持有子彈罪。另被告持
    有上開具有殺傷力之改造槍枝2枝、子彈7顆之行為，因該改
    造槍枝2枝、7顆子彈分別均屬槍砲彈藥刀械管制條例第11條
    第4項、第12條第4項規定所處罰之槍枝、子彈，侵害該規定
    保護之單一社會法益，僅犯單一之未經許可持有槍、彈罪。
    被告所犯非法持有槍、彈2罪，係基於1個持有行為而觸犯2
    罪名之想像競合犯，應依刑法第55條前段規定，從一重之94
    年1月26日修正前之槍砲彈藥刀械管制條例第11條第4項之未
    經許可持有其他可發射子彈具有殺傷力之改造手槍罪論處。
    公訴人雖認被告係犯犯槍砲彈藥刀械管制條例第11條第1項
    之未經許可製造可發射子彈具有殺傷力之改造手槍罪，然此
    部分事實尚難證明，已如前述，惟原起訴範圍事實本含有非
    法製造槍枝而持有之部分（僅不另論罪），而持有之原因究
    為改造或單純持有，尚屬同一基本事實，本院自得依刑事訴
    訟法第300條之規定逕予變更起訴法條審理。
四、按國民
    212條之特種文書。而刑法第218條第1項所稱之公印，指表
    示公務機關或機關長官資格及其職務之印信而言，即俗稱大
    印與小官章（最高法院71年臺上字第1831號判例要旨參照）
    。是扣案之偽造國民
    印印文均為表示公務機關之印信，均為公印。又按行動電話
    SIM晶片識別卡，具有通訊使用之價值，社會交易模式中亦
    常見電信公司舉行特殊門號之公開標售，且在一定條件下具
    有可轉讓性，具有一定之財產價值，依電信公司一般定型化
    契約之約定，雖行動電話門號SIM識別卡之所有權屬於電信
    公司本身，然仍得因私下為出售、轉讓行為而造成事實上所
    有權之移轉，而為刑法中財產性犯罪之客體。經查：
  (一)按偽造公印文，刑法第218條既有獨立處罰之規定，且較刑
    法第212條之處罰為重，則於偽造刑法第212條之文書同時偽
    造公印文者，即難僅論以該條之罪，而置刑法第218條處刑
    較重之罪於不問；應成立刑法第212條及同法第218條第1項
    之罪，並依刑法第55條從一重處斷（司法院大法官會議釋字
    第82號解釋、院解字第3020號意旨參照）。被告將自己相片
    交予真實姓名、年籍均不詳之綽號「良仔」成年男子偽造「
    張敬恆」、「陳俊興」及「楊麒麟」之國民
    部公印文、高雄市政府鋼印公印文）各1張進而行使之行為
    ，係犯刑法第216條、第212條之行使偽造特種文書罪、第21
    8條第1項之偽造公印文罪。被告就事實欄一(二)部分所載之
    犯罪事實，與真實姓名、年籍均不詳之綽號「良仔」成年男
    子間，有犯意聯絡及行為分擔，為共同正犯。被告接續偽造
    「張敬恆」、「陳俊興」及「楊麒麟」之國民
    續偽造高雄市政府鋼印之公印文及內政部公印文，均係屬單
    一犯意之接續行為，為接續犯。被告偽造特種文書後復持以
    行使，偽造特種文書之低度行為應為行使之高度行為所吸收
    ，不另論罪。
  (二)被告冒用「張敬恆」名義偽造臺灣大哥大公司之行動電話
    服務申請書、手機專案同意書、彰化銀行業務往來申請書
    、印鑑卡暨顧客資料卡、存款相關服務性業務申請約定書、
    金融卡暨密碼單領用資料、大寮郵局郵政存簿儲金立帳申
    請書，並持之以行使，係犯第216條、第210條之行使偽造私
    文書罪；又被告冒用「張敬恆」名義接續偽造臺灣大哥大
    公司之行動電話服務申請書、手機專案同意書、接續偽造
    彰化銀行業務往來申請書、印鑑卡暨顧客資料卡、存款相關
    服務性業務申請約定書、金融卡暨密碼單領用資料、接續
    偽造大寮郵局郵政存簿儲金立帳申請書部分，均係屬單一犯
    意之接續行為，為接續犯。被告利用某不知情之刻印業者，
    偽造「張敬恆」、「陳俊興」及「楊麒麟」名義之印章，為
    間接正犯。被告於臺灣大哥大公司之行動電話服務申請書
    、手機專案同意書、彰化銀行業務往來申請書、印鑑卡暨
    顧客資料卡、存款相關服務性業務申請約定書、金融卡暨密
    碼單領用資料、大寮郵局郵政存簿儲金立帳申請書偽造「
    張敬恆」署名及印文，為偽造私文書行為之一部，不另構成
    偽造印章、印文罪；被告於偽造私文書後進而行使，該偽造
    之低度行為為行使之高度行為所吸收，均不另論罪。
  (三)被告明知未經張敬恆本人之同意，連續偽造前開臺灣大哥
    大公司之行動電話服務申請書、手機專案同意書、彰化銀
    行業務往來申請書、印鑑卡暨顧客資料卡、存款相關服務性
    業務申請約定書、金融卡暨密碼單領用資料、大寮郵局郵
    政存簿儲金立帳申請書，並分別持以申辦上揭行動電話門號
    及金融帳戶，因此詐得上開門號SIM晶片卡、金融卡各1張，
    足以生損害於臺灣大哥大公司、彰化銀行、大寮郵局，核被
    告所為，係犯刑法第339第1項之詐欺取財罪。另被告撥打使
    用該門號行動電話，因此詐得免繳通信費用12,653元之不法
    利益，則係犯刑法第339條第2項之詐欺得利罪。
  (四)被告先後多次行使偽造特種文書、行使偽造私文書、詐欺取
    財、詐欺得利罪行，均時間緊接，觸犯構成要件相同之罪名
    ，顯係基於概括犯意為之，均為連續犯，各應依刑法第56條
    之規定論以1罪，並加重其刑。被告所犯偽造公印文、連續
    行使偽造特種文書、連續行使偽造私文書罪、連續詐欺取財
    既遂及連續詐欺得利既遂5罪間，有方法、結果之牽連關係
    ，從情節較重之連續行使偽造私文書罪處斷。
  (五)公訴意旨雖未論及被告偽造公印文、詐欺得利既遂之犯行，
    惟此部分與起訴之行使偽造特種文書、行使偽造私文書罪、
    詐欺取財既遂部分有牽連犯之裁判上一罪關係，已如前述，
    自為起訴效力所及，本院自應併予審判；又被告所犯上揭事
    實欄一(二)犯罪事實，雖未據起訴書載明，然業經公訴人於
    本院審理中補充，此部分與本案已起訴論罪之連續行使偽造
    私文書犯行部分，有裁判上一罪之牽連犯關係，應為起訴效
    力所及，本院自應併予審理，附此敘明。
五、被告所犯上開修正前之槍砲彈藥刀械管制條例第11條第4項
    之未經許可持有其他可發射子彈具有殺傷力之改造手槍、刑
    法第216條、第210條之行使偽造私文書罪2罪，罪名各別，
    行為互異，應分論併罰。爰審酌被告前於79年間，因竊盜案
    件，經本院以79年度少訴字第63號刑事判決判處有期徒刑10
    月，經80年減刑為有期徒刑5月確定；復於80年間，因贓物
    案件，經本院以80年度易字第3429號刑事判決判處有期徒刑
    6月，經80年減刑為有期徒刑3月確定；又於80年間，因違反
    肅清煙毒條例、槍砲彈藥刀械管制條例、竊盜、準強盜等案
    件，經本院以80年度訴字第2142號刑事判決分別判處有期徒
    刑3年、4月、6月、3年，應執行有期徒刑6年確定。上揭各
    罪經合併定應執行有期徒刑6年3月確定後，經接續執行，於
    83年9月14日縮短刑期假釋出監並付保護管束，復於假釋保
    護管束期間，於86年間因施用毒品，經本院以86年度訴字第
    2699號刑事判決判處有期徒刑3年3月，又因逃亡案件，經聲
    請法院裁定應執行有期徒刑3年10月確定，並經撤銷假釋，
    復接續執行經撤銷假釋之應執行殘刑有期徒刑3年4月27日，
    並於90年7月29日縮短刑期假釋出監並付保護管束，至93年6
    月23日保護管束期滿（不構成累犯）等情，此有臺灣高等法
    院被告全國前案紀錄表、本院被告院內索引卡紀錄表、臺灣
    高雄地方法院檢察署刑案資料查註紀錄表各1份存卷可考，
    足見被告平日素行不佳，且明知非法持有槍彈之法律效果，
    竟仍持有槍、彈，況槍、彈均屬高度危險之物品，非經主管
    機關許可不得擅自持有，以維社會大眾安全，被告無故持有
    上開扣案槍、彈，且未繳交治安機關，影響社會治安至深且
    鉅，邇來我國非法槍枝氾濫，不法之徒動輒擁槍自重，輕則
    以之恐嚇勒索、欺壓善良，重則持之殺人越貨，使民眾聞槍
    色變，嚴重破壞社會秩序；又被告竟因貪圖小利，行使偽造
    國民
    手機專案同意書、彰化銀行業務往來申請書、印鑑卡暨顧客
    資料卡、存款相關服務性業務申請約定書、金融卡暨密碼單
    領用資料、大寮郵局郵政存簿儲金立帳申請書偽造「張敬恆
    」署名及印文使臺灣大哥大公司、彰化銀行、大寮郵局陷於
    錯誤核發金融卡及帳戶存摺予被告使用，或提供行動電話通
    訊服務，足生損害於內政部及戶政主管機關對國民
    管理之正確性，徒增被害人張敬恆無謂之困擾，亦使上揭金
    融機構及臺灣大哥大公司蒙受損失，惟念其犯後坦承犯行，
    態度良好，並未持扣案槍、彈犯罪，且犯罪所得非高等一切
    情狀，各量處如主文所示之刑，且就科處罰金部分，併予諭
    知罰金易服勞役之折算標準，並定其應執行之刑。
六、沒收部分：
  (一)扣案之改造手槍2枝（槍枝管制編號0000000000號、00000 0
    0000號；含彈匣2個）及口徑9mm之制式子彈5顆，均為槍砲
    彈藥刀械管制條例第4條第1款、第2款所列物品，係未經許
    可不得持有之違禁物，已如前述，應依刑法第38條第1項第1
    款之規定併予宣告沒收。另扣案之其他具殺傷力之口徑9mm
    之制式子彈2顆，業經鑑驗試射時擊發滅失，已無殺傷力並
    非違禁物，且亦非被告所有，自無庸為沒收之宣告。
  (二)扣案「張敬恆」、「陳俊興」、「楊麒麟」國民
    枚（含其上之被告照片各1張）及其上「內政部印」公印文
    及「高雄市政府」之鋼印公印文，均係屬偽造，已如前述，
    且上揭扣案偽造「張敬恆」、「陳俊興」、「楊麒麟」國民
    供犯罪所用，爰依刑法第38條第1項第2款規定併予宣告沒收
    。又偽造「張敬恆」、「陳俊興」、「楊麒麟」之國民身分
    證上偽造之「內政部印」公印文及「高雄市政府」鋼印公印
    文，因前揭偽造國民
    之諭知。
  (三)被告在臺灣大哥大公司之行動電話服務申請書、手機專案
    同意書、彰化銀行業務往來申請書、印鑑卡暨顧客資料卡
    、存款相關服務性業務申請約定書、金融卡暨密碼單領用資
    料、大寮郵局郵政存簿儲金立帳申請書偽造「張敬恆」署
    名及印文、指印，亦因行使而交付上揭各公司或金融機構，
    分別屬各該公司或金融機構所有，而非被告所有，自無從宣
    告沒收，惟被告於臺灣大哥大公司之行動電話服務申請書
    申請人簽名欄、手機專案同意書立同意書人欄各偽造「張敬
    恆」之署名及指印各1枚；彰化銀行業務往來申請書、印
    鑑卡暨顧客資料卡存戶簽名欄及立約印鑑欄偽造「張敬恆」
    之署名1枚及印文2枚、存款相關服務性業務申請約定書申請
    人欄偽造「張敬恆」之署名及印文各1枚、金融卡暨密碼單
    領用資料申請人欄偽造「張敬恆」之署名及印文各1枚；
    大寮郵局郵政存簿儲金立帳申請書偽造「張敬恆」印文4枚
    ，其上偽造「張敬恆」之署名、印文及指印，不問屬於犯人
    與否，應依刑法第219條規定併予宣告沒收。
  (四)扣案偽造「張敬恆」、「陳俊興」、「楊麒麟」之印章各1
    顆，爰依刑法第219條規定仍併予宣告沒收。
七、另依修正後槍砲彈藥刀械管制條例第18條第4項固明定：「
    犯本條例之罪，於偵查或審判中自白，並供述全部槍砲、彈
    藥、刀械之來源及去向，因而查獲或因而防止重大危害治安
    事件之發生，減輕或免除其刑」，惟該條項之適用，係指因
    被告於偵查或審判中之自白，供述全部槍砲、彈藥、刀械之
    來源及去向，而確實查獲或防止重大危害治安事件之發生。
    本案被告雖供出系爭槍、彈係綽號「良仔」成年男子所交付
    ，惟不知該人真實姓名、年籍資料及詳細住址，為被告所自
    承，且並未據此而查獲或防止重大危害治安事件之發生，尚
    與前開規定減輕或免除刑責之要件有間，附此敘明。
據上論斷，應依刑事訴訟法第299條第1項前段、第300條，修正
前槍砲彈藥刀械管制條例第11條第4項、修正後槍砲彈藥刀械管
制條例第12條第4項，刑法第11條前段、第56條、第216條、第
210條、第212條、第218條第1項、第339條第1項、第2項、第55
條、第42條第2項、第219條、第38條第1項第2款、第51條第5款
、第9款，罰金罰鍰提高標準條例第2條，現行法規所定貨幣單位
折算新臺幣條例第2條，判決如主文。
本案經檢察官丙○○到庭執行職務。
中　　華　　民　　國　　94　　年　　3 　　月　　30　　日
                  鳳山刑事第3庭審判長法官  張桂美
                               法      官  胡宜如
                               法      官  唐中興
上揭正本證明與原本無異。
如不服本判決應於收受本判決後10日內向本院提出上訴書狀，其
未述上訴理由者，並得於提起上訴後10日內向本院補提理由書
狀（均須按他造當事人之人數附繕本)「切勿逕送上級法院」。
                               書  記  官  顏宗貝
中　　華　　民　　國　　94　　年　　3 　　月　　30　　日
附錄本判決論罪科刑法條全文：
修正前槍砲彈藥刀械管制條例第11條
未經許可，製造、販賣或運輸第4條第1項第1款所稱其他可發射
金屬或子彈具有殺傷力之各式槍砲者，處5年以上有期徒刑，併
科新臺幣10,000,000元以下罰金。
未經許可，轉讓、出租或出借前項所列槍砲者，處3年以上10年
以下有期徒刑，併科新臺幣7,000,000元以下罰金。
意圖供自己或他人犯罪之用，而犯前2項之罪者，處無期徒刑或
7年以上有期徒刑，併科新臺幣10,000,000元以下罰金。
未經許可，持有、寄藏或意圖販賣而陳列第1項所列槍砲者，處
1年以上7年以下有期徒刑，併科新臺幣7,000,000元以下罰金。
第1項至第3項之未遂犯罰之。
修正後槍砲彈藥刀械管制條例第12條
未經許可，製造、販賣或運輸子彈者，處1年以上7年以下有期徒
刑，併科新臺幣5,000,000元以下罰金。
未經許可，轉讓、出租或出借子彈者，處6月以上5年以下有期徒
刑，併科新臺幣3,000,000元以下罰金。
意圖供自己或他人犯罪之用，而犯前2項之罪者，處3年以上10年
以下有期徒刑，併科新臺幣7,000,000元以下罰金。
未經許可，持有、寄藏或意圖販賣而陳列子彈者，處5年以下有
期徒刑，併科新臺幣3,000,000元以下罰金。
第1項至第3項之未遂犯罰之。
中華民國刑法第210條
偽造、變造私文書，足以生損害於公眾或他人者，處5年以下有
期徒刑。
中華民國刑法第212條
偽造、變造護照、旅券、免許證、特許證及關於品行、能力服務
或其他相類之證書、介紹書，足以生損害於公眾或他人者，處1
年以下有期徒刑、拘役或300元以下罰金。
中華民國刑法第216條
行使第210條至第215條之文書者，依偽造、變造文書或登載不實
事項或使登載不實事項之規定處斷。
中華民國刑法第218條
偽造公印或公印文者，處 5 年以下有期徒刑。
盜用公印或公印文足以生損害於公眾或他人者，亦同。
中華民國刑法第339條
意圖為自己或第3人不法之所有，以詐術使人將本人或第3人之物
交付者，處5年以下有期徒刑、拘役或科或併科1,000元以下罰金
。
以前項方法得財產上不法之利益或使第3人得之者，亦同。
前2項之未遂犯罰之。
【附表一】：
  (一)可發射子彈具有殺傷力之改造手槍貳枝（槍枝管制編號00
    00000000號、0000000000號；含彈匣貳
    個）。
  (二)口徑九mm之制式子彈伍顆。
【附表二】：
  (一)臺灣大哥大公司之行動電話服務申請書申請人簽名欄、手機
    專案同意書立同意書人欄各偽造「張敬恆」之署名及指印各
    壹枚。
  (二)彰化銀行業務往來申請書、印鑑卡暨顧客資料卡存戶簽名欄
    及立約印鑑欄偽造「張敬恆」之署名壹枚及印文貳枚、存款
    相關服務性業務申請約定書申請人欄偽造「張敬恆」之署名
    及印文各壹枚、金融卡暨密碼單領用資料申請人欄偽造「張
    敬恆」之署名及印文各壹枚。
  (三)大寮郵局郵政存簿儲金立帳申請書偽造「張敬恆」印文肆枚
    。
  (四)偽造「張敬恆」、「陳俊興」、「楊麒麟」國民身分證各壹
    張（含其上之被告照片各壹張）。
  (五)偽造「張敬恆」、「陳俊興」、「楊麒麟」之印章各壹顆。
